【裁判字號】    97,抗,245
【裁判日期】    971218
【裁判案由】    本票裁定
【裁判全文】
臺灣士林地方法院民事裁定               97年度抗字第245號
抗  告  人  甲○○
上列抗告人與相對人台新國際商業銀行股份有限公司間本票裁定
事件，抗告人對於中華民國97年10月27日本院簡易庭97年度票字
第9295號裁定提起抗告，本院裁定如下：
    主  文
抗告駁回。
抗告程序費用新臺幣壹仟元由抗告人負擔。
    理  由
一、按執票人向本票發票人行使追索權時，得聲請法院裁定後強
    制執行，票據法第123 條定有明文。又按本票既載明免除作
    成拒絕證書，則執票人聲請裁定准予強制執行時，自毋庸提
    出已為付款提示之證據，且本票執票人依票據法第123 條規
    定向本票發票人行使追索權，聲請法院裁定准予強制執行，
    係屬非訟事件，對於此項聲請所為裁定，僅依非訟事件程序
    ，就本票形式上之要件是否具備予以審查為已足。至該本票
    債務是否已因清償而消滅，應依訴訟程序另謀解決，殊不容
    於裁定程序中為此爭執（最高法院56年臺抗字第714 號判例
    意旨參照）。又發票人如主張執票人未為提示，依票據法第
    124 條準用同法第95條但書之規定，應由其負舉證之責（最
    高法院84年度臺抗字第22號裁定意旨參照）。
二、本件相對人主張：相對人執有抗告人為發票人，如原裁定所
    示之本票（下稱：系爭本票）一紙，並免除作成拒絕證書，
    詎屆期提示，尚有票款本金新臺幣（下同）48萬5,391 元未
    獲付款，依票據法第123 條之規定聲請裁定許可強制執行等
    情，已據提出本票一紙為證，原裁定予以准許，即無不合。
三、至抗告意旨雖以：(一)抗告人固於93年8 月18日簽發系爭本票
    ，惟相對人請求抗告人給付48萬5,391 元，及自97年4 月10
    日起至清償日止，按年息3.88% 計算之利息，其金額及利息
    並未附上往來明細及契約。(二)相對人於到期日並未向抗告人
    為付款之提示及催討云云，主張相對人之聲請於法未合，求
    予廢棄原裁定。惟查：
  (一)相對人聲請准予強制執行之金額48萬5,391 元，未逾系爭本
    票票載應給付金額80萬元，且其請求按年利率3.88% 計算之
    利息，亦與票載相符。是原裁定依相對人聲請之金額、利率
    ，裁定得為強制，於法自無不合。至抗告人就系爭本票債權
    餘額若有爭執，依前揭說明，僅得另依訴訟程序另謀解決，
    非本票裁定程序所得審究。
  (二)另查，相對人於聲請狀上載明其於系爭本票到期日屆期時，
    向抗告人為付款之提示，未獲全部兌現等情，即表明其已遵
    期提示，則抗告人主張相對人未提示系爭本票一節，揆諸首
    揭說明，應由抗告人負舉證責任。惟抗告人就相對人未提示
    系爭本票之事實既未舉證以實其說，原審法院所為許可強制
    執行之裁定，於法洵無不合。
四、從而，抗告人執上開理由指摘原裁定不當，聲明廢棄，為無
    理由，應予駁回。
五、據上論結，本件抗告為無理由，爰裁定如主文。
中    華    民    國    97    年    12    月    18    日
                  民事第二庭  審判長法  官  俞慧君
                                    法  官  陳玉曆
                                    法  官  王本源
以上正本證明與原本無異。
本件裁定不得再抗告。
中    華    民    國    97    年    12    月    19    日
                                    書記官  陳淑女


司法院資訊處製作；財團法人民間司法改革基金會備份。
